臺灣桃園地方法院小額民事判決
111年度桃保險簡字第80號
原      告  富邦產物保險股份有限公司

法定代理人  賴榮崇
訴訟代理人  潘炳煌
            陳銘鐘
被      告  陳一龍
法定代理人  陳鴻仁
            廖子瑜
上列當事人間請求損害賠償(交通)事件，本院於民國111年7月27
日言詞辯論終結，判決如下：
    主    文
被告應給付原告新臺幣79,817元，及自民國111年6月22日起至清
償日止，按年息5％計算之利息。
訴訟費用新臺幣1,000元由被告負擔。
本判決得假執行。
    事實及理由
壹、程序方面：
一、當事人法定代理人代理權消滅者，取得代理權之法定代理人
    應即為承受之聲明，此為民事訴訟法第170條及第175條第1 
    項所明定。查原告之法定代理人原為丁○○，嗣於本院審理中
    變更為賴榮崇，並聲明承受訴訟，與法核無不合，先予敘明
    。
二、按簡易訴訟之訴狀送達後，原告不得將原訴變更或追加他訴
    ，但擴張或減縮應受判決事項之聲明者，不在此限，民事訴
    訟法第436條第2項、第255條第1項但書第3款分別定有明文
    。經查，原告起訴時聲明原為：被告應給付原告新臺幣（下
    同）135,315元，及自起訴狀繕本送達被告之翌日起至清償
    日止，按年息5％計算之利息；嗣於本院審理中，將請求之本
    金變更為79,817元（見本院卷第70頁），核屬減縮應受判決
    事項之聲明，與上開規定相符，應予准許。
三、被告甲○○及被告法定代理人丙○○經合法通知，未於言詞辯論
    期日到場，核無民事訴訟法第386條所列各款情形，爰依原
    告之聲請，由其一造辯論而為判決。
貳、實體方面：
一、原告主張：被告於民國108年12月31日23時18分許，駕駛車
    牌號碼0000-00號自用小客車（下稱肇事車輛），於桃園市○
    ○區○○路0段00號附近，因倒車不慎，致碰撞行經於其後之訴
    外人黃鉦凱所有、所駕駛，並由原告承保之車牌號碼000-00
    00號自用小客貨車（下稱系爭車輛），致系爭車輛受損（下
    稱系爭事故），原告已依約賠付維修費用135,315元（含工
    資及烤漆費用29,449元、零件費用105,866元），其中零件
    部分經計算折舊並加計工資及烤漆費用後為79,817元。爰依
    侵權行為及保險代位之法律關係，提起本件訴訟等語，並聲
    明：如主文第1項所示。
二、被告甲○○及被告法定代理人丙○○經合法通知，未於言詞辯論
    期日到場，僅被告法定代理人乙○○到庭陳述略以：沒有意見
    ，請依法處理。
三、得心證之理由：
  ㈠被告應負侵權行為賠償責任：
　1.按故意或過失，不法侵害他人之權利者，負損害賠償責任；
    汽車、機車或其他非依軌道行駛之動力車輛，在使用中加損
    害於他人者，駕駛人應賠償因此所生之損害，民法第184條
    第1項前段、第191條之2前段分別定有明文。次按汽車倒車
    時，應顯示倒車燈光或手勢後，謹慎緩慢後倒，並應注意其
    他車輛及行人，道路交通安全規則第110條第2款亦有明定。
    又被保險人因保險人應負保險責任之損失發生，而對於第三
    人有損失賠償請求權者，保險人得於給付賠償金額後，代位
    行使被保險人對於第三人之請求權，保險法第53條第1項前
    段亦有明定。
  2.原告主張被告於上開時間、地點駕駛肇事車輛，因倒車不慎
    碰撞系爭車輛，致系爭車輛受損，而原告已依約賠付修復費
    用等情，業據其提出汽（機）車險理賠申請書、道路交通事
    故當事人登記聯單、道路交通事故現場圖、估價單、車損照
    片、統一發票、系爭車輛之行車執照、駕照等件為證（見本
    院卷第5至29頁），並經本院向桃園市政府警察局蘆竹分局
    調取系爭事故調查卷宗核閱無訛（見本院卷第32至36頁反面
    ），且為被告法定代理人乙○○所不爭執，堪信原告之主張為
    真實。則被告就系爭事故之發生應負全部過失乙節，應可認
    定，且原告已給付賠償金額予黃鉦凱，原告代位黃鉦凱請求
    被告負損害賠償責任，自屬有據。
  ㈡系爭車輛必要修復費用：
  1.按不法毀損他人之物者，被害人得請求賠償其物因毀損所減
    少之價額，民法第196條定有明文。又依上開規定請求賠償
    物被毀損所減少之價額，得以修復費用為估定之標準，但以
    必要者為限（例如：修理材料以新品換舊品，應予折舊），
    此有最高法院77年度第9次民事庭會議決議可資參照。
  2.經查，原告主張系爭車輛必要修繕費用為135,315元，包括
    工資及烤漆費用29,449元、零件費用105,866元等情，業據
    其提出估價單、統一發票為證（見本院卷第8至14頁、第28
    頁）。依前揭說明，系爭車輛之修復既以新零件更換被毀損
    之舊零件，自應將零件折舊部分予以扣除。又依行政院所頒
    固定資產耐用年數表及固定資產折舊率之規定，非運輸業用
    客車、貨車之耐用年數為5年，依定率遞減法每年折舊1000
    分之369，另依營利事業所得稅查核準則第95條第6項規定「
    固定資產提列折舊採用定率遞減法者，以1年為計算單位，
    其使用期間未滿1年者，按實際使用之月數相當於全年之比
    例計算之，不滿1月者，以1月計」。而系爭車輛於107年5月
    出廠，至系爭事故發生時即108年12月31日，已使用1年8月
    ，有該車之行車執照可查（見本院卷第29頁）。則其零件費
    用105,866元於扣除折舊額後應為50,368元（計算式詳如附
    表），加計毋須計算折舊之工資及烤漆費用29,449元後，系
    爭車輛必要修復費用應為79,817元（計算式：50,368元＋29,
    449元＝79,817元）。則原告請求79,817元，核無不可，應予
    准許。
  ㈢綜上所述，原告得請求被告賠償之金額應為79,817元。
四、末按給付無確定期限者，債務人於債權人得請求給付時，經
    其催告而未為給付，自受催告時起，負遲延責任。其經債權
    人起訴而送達訴狀，或依督促程序送達支付命令，或為其他
    相類之行為者，與催告有同一之效力；又遲延之債務，以支
    付金錢為標的者，債權人得請求依法定利率計算之遲延利息
    ；而應付利息之債務，其利率未經約定，亦無法律可據者，
    週年利率為5％，民法第229條第2項、第233條第1項前段及第
    203條分別定有明文。本件原告對被告之損害賠償請求權，
    係以支付金錢為標的，無確定期限，又未約定利息，則被告
    應自受催告時起，負遲延責任，是原告就上述得請求之金額
    ，併請求自起訴狀繕本送達被告之翌日即111年6月22日起（
    於111年6月21日送達，見本院卷第62至63頁）至清償日止，
    按年息5％計算之利息，洵為有據。
五、從而，原告依侵權行為及保險代位之法律關係，請求被告給
    付如主文第1項所示，為有理由，應予准許。
六、本件係依小額訴訟程序所為被告敗訴之判決，爰依民事訴訟
    法第436條之20之規定，依職權宣告假執行。
七、末原告起訴時訴訟標的金額為135,315元，故繳納裁判費1,4
    40元。嗣因原告減縮請求為79,817元，實質上已屬適用小額
    訴訟程序之案件，僅不及變更案號而已，是仍應依民事訴訟
    法第436條之19第1項規定，確定訴訟費用額為1,000元。至
    原告減縮部分之訴訟費用440元，因係原告減縮訴之聲明而
    生，自應由其自行負擔。另本件既屬應適用小額訴訟程序之
    案件，故關於上訴費用計算、上訴之規定，均仍應適用小額
    訴訟程序，併此敘明。
八、訴訟費用負擔之依據：民事訴訟法第78條。並依同法第436
    條之19第1項規定，確定訴訟費用額如主文第2項所示。
中　　華　　民　　國　　111 　年　　7 　　月　　29　　日
                  桃園簡易庭  法  官  曾耀緯
以上為正本係照原本作成。
如不服本判決，應於送達後20日內，向本院提出上訴狀並表明上
訴理由，如於本判決宣示後送達前提起上訴者，應於判決送達後
20日內補提上訴理由書（須附繕本）。
如委任律師提起上訴者，應一併繳納上訴審裁判費。
中　　華　　民　　國　　111 　年　　7 　　月　　29　　日
                              書記官  吳宏明
附表：計算式
零件費用：79,817元 已使用期間：1年8月 ----- 折舊時間           金額 第1年折舊值        105,866×0.369=39,065 第1年折舊後價值    105,866-39,065=66,801 第2年折舊值        66,801×0.369×(8/12)=16,433 第2年折舊後價值    66,801-16,433=50,368